臺灣新竹地方法院刑事判決　　　　　　　　　　　　　九十一年度交訴字第九五號
　　公　訴　人　臺灣新竹地方法院檢察署檢察官
　　被　　　告　甲○○
右列被告因公共危險等案件，經檢察官提起公訴（九十一年度偵字第三四六三號），
本院判決如左︰
    主  文
甲○○服用酒類，不能安全駕駛動力交通工具而駕駛，處有期徒刑貳月，如易科罰金
，以佰元折算壹日。又駕駛動力交通工具肇事，致人受傷而逃逸，處有期徒刑陸月
，如易科罰金，以佰元折算壹日。應執行有期徒刑柒月，如易科罰金，以佰元折
算壹日。緩刑年，緩刑期間付保護管束。
被訴過失傷害部分公訴不受理。
    事  實
一、甲○○於民國九十一年六月十六日（星期日）晚上七時許，在新竹市庄北農家餐
    廳飲用高粱酒，至同日晚上九時三十分許，已因飲酒而處於不能安全駕駛動力交
    通工具之狀態（未達心神喪失或精神耗弱），仍駕駛車號ＢＦ─九四九０號自小
    客車欲返回租屋處，旋於當日晚上九時四十分許，沿新竹市○區○○街由北往南
    方向行駛，途經金竹路口，適有乙○○騎乘車號ＭＪ五─一一七號重型機車沿金
    竹路由西往東方向行駛，甲○○因酒醉駕車失控闖越紅燈撞及乙○○之機車，造
    成乙○○人車倒地受有右手掌瘀腫傷、雙側膝擦傷之傷害（過失傷害部分業據乙
    ○○撤回告訴，另為公訴不受理之諭知，詳後述），詎其肇事後竟未停車處理反
    而逕行駕車逃離現場，適為行經該處之汽車駕駛人蘇震文在後見狀遂報警處理，
    嗣經警循線於同日晚上十時許，在新竹市○○街一八六號前攔獲甲○○，檢測其
    吐氣所含酒精濃度為每公升零點八九毫克而查獲上情。
二、案經乙○○訴由新竹市警察局第一分局報告臺灣新竹地方法院檢察署檢察官偵查
    起訴。
    理  由
壹、有罪部分：
一、訊據被告甲○○對於前揭於九十一年六月十六日晚上七時起至九時止，在新竹市
    餐廳飲酒後，不能安全駕駛而仍於當晚九時三十分許駕車，嗣於當晚九時四十分
    於新竹市○○街與金竹路口，與告訴人乙○○所駕機車發生車禍後，未停下處理
    反而離開肇事現場等犯行均坦承不諱。關於酒後不能安全駕車部分，被告於查獲
    時吐氣所含酒精濃度為每公升零點八九毫克，於查獲後之九十一年六月十七日凌
    晨零時十分，經命其檢測直線步行十公尺迴轉走回原地，雙腳併攏，兩手緊貼大
    腿將一腳向前抬高離地十五公分，並停止三十秒，雙手向前平伸，閉眼、輪流使
    用左右手的食指指尖觸摸鼻尖，閉雙眼，三十秒內朗誦阿拉伯數字，由一千到一
    千零三十，用筆在二個同心圓之間的環狀帶內畫圓等項目，均不合格，有酒精濃
    度測試單、汽機車駕駛人酒後生理協調平衡檢測紀錄表等附於偵查卷第十三、十
    四頁可稽；關於駕車肇事逃逸部分，經核與告訴人乙○○之指訴、證人蘇震文之
    證述大致相符（見偵查卷第八至十頁），告訴人因此受有右手掌瘀腫傷、雙側膝
    擦傷之傷害，並有診斷證明書在卷為憑（見偵查卷第三十九頁），此外，另有肇
    事現場圖、現場照片等附卷足佐（見偵查卷第十六頁、第二十一至二十六頁），
    觀以前揭照片，被告之車輛係右前保險桿破裂，而告訴人既係騎乘機車遭撞，告
    訴人之人車顯已高出被告車輛之引擎蓋甚多而為被告目視所能得見，且雙方係係
    垂直方向撞擊，被告顯已知悉撞及他人車輛，其自白與事實相符堪予採信，本件
    事證明確，被告犯行均堪認定。
二、核被告甲○○所為，係分別犯刑法第一百八十五條之三之酒後不能安全駕駛罪及
    第一百八十五條之四之駕車肇事逃逸罪。被告所犯上開二罪，犯意各別，罪名有
    異，應分論併罰。爰審酌被告無視酒後不得駕車之禁令，於飲用酒類不能安全駕
    駛動力交通工具之情形下，仍駕駛動力交通工具，危害行車安全，造成告訴人受
    傷，竟又未下車處理，實屬不該，惟念及其素行尚稱良好，犯罪後坦承所有犯行
    ，態度亦佳，於本院審理中已與告訴人達成和解，有新竹縣竹北市調解委員會調
    解書附於本案卷等一切情狀，各量處如主文所示之刑，並定其應執行之刑，及諭
    知易科罰金之折算標準。另被告前未曾受有期徒刑以上刑之宣告，有臺灣高等法
    院被告全國前案紀錄表一份在卷為憑，被告經此偵審程序當已知所警惕而無再犯
    之虞，本院認前開宣告之刑暫無執行之必要，爰併宣告緩刑三年，並付保護管束
    ，以啟自新。
貳、不受理部分：
一、按告訴乃論之罪，告訴人於第一審辯論終結前得撤回其告訴，又告訴經撤回者，
    應諭知不受理之判決，刑事訴訟法第二百三十八條第一項、第三百零三條第三款
    定有明文。
二、查本件告訴人乙○○告訴被告於九十一年六月十六日晚上九時四十分許駕駛車號
ＢＦ─九四九０號自小客車行經新竹市○○街與金竹路口闖越紅燈，撞及告訴人
    ，造成告訴人倒地受有右手掌瘀腫傷、雙側膝擦傷等傷害之過失傷害案件，依刑
    法第二百八十七條之規定，須告訴乃論。茲因被告業已賠償告訴人新台幣三萬元
    ，告訴人乃具狀撤回其告訴，有新竹縣竹北市調解委員會調解書、刑事撤回告訴
    聲請狀、本院公務電話記錄等在卷可憑，依照首開說明，此部分應諭知公訴不受
    理。
據上論斷，應依刑事訴訟法第二百九十九條第一項前段、第三百零三條第三款，刑法
第一百八十五條之三、第一百八十五條之四、第五十一條第五款、第四十一條、第七
十四條第一款、第九十三條第一項，罰金罰鍰提高標準條例第二條，判決如主文。
本案經檢察官陳榮林到庭執行職務。
中      華      民      國    九十一    年     十二     月     二十     日
                              臺灣新竹地方法院交通法庭
                                      法    官  黃美盈
如不服本判決，應於判決送達後十日內向本院提出上訴狀（應附繕本），上訴於臺灣
高等法院。
右正本證明與原本無異。
                                      書 記 官  吳尚文
中      華      民  國    九十一    年     十二     月     二十     日
附錄本案論罪科刑法條：
刑法第一百八十五條之三
服用毒品、麻醉藥品、酒類或其他相類之物，不能安全駕駛動力交通工具而駕駛者，
處一年以下有期徒刑、拘役或三萬元以下罰金。
刑法第一百八十五條之四：
駕駛動力交通工具肇事，致人死傷而逃逸者，處六月以上五年以下有期徒刑。
